最高法院刑事裁定　　　　　　　　九十四年度台抗字第九三號
　　抗　告　人　甲○○
　　　　　　　　　　　　之8號.
上列抗告人因公共危險等罪案件，不服台灣高等法院中華民國九
十四年一月七日駁回聲請再審之裁定（九十三年度交聲再字第六
０號），提起抗告，本院裁定如下：
    主  文
抗告駁回。
    理  由
一、肇事逃逸部分：
本件原裁定以：再審制度，係就確定判決認定事實錯誤而設之救
濟方法，故聲請再審，應以實體確定判決為對象，對於程序上之
判決，自無聲請再審之可言。又再審之聲請，經法院認為無再審
理由，以裁定駁回後，不得更以同一原因聲請再審，刑事訴訟法
第四百三十四條第二項定有明文。抗告人甲○○前因公共危險案
件，經原審法院以民國九十二年度交上訴字第七三號判決維持第
一審論處抗告人肇事逃逸罪刑部分之判決，駁回其在第二審之該
部分上訴；抗告人不服上訴本院，復經本院以九十二年度台上字
第五三四號判決從程序上駁回其上訴，抗告人對本院上開程序判
決聲請再審，此部分聲請於法不合。又抗告人主張九十年七月二
十三日零時三十二分，證人倪正雄在家看電視時，聽到車禍之煞
車聲及撞擊聲，及看到有「後保險桿」之黑色小轎車撞及被害人
，然依證人徐阿香及其子連景雲於偵審中之證詞，可見當時抗告
人並不在現場，此屬「發現確實之新證據」，依刑事訴訟法第四
百二十條第一項第六款規定，對原審法院上開判決聲請再審。惟
抗告人曾以相同之事由，對原審法院上開判決提出再審之聲請，
經原審法院以無再審理由，裁定駁回其聲請確定，有原審法院九
十三年度交聲再字第四二號裁定、本院九十三年台抗字第三三八
號裁定附卷可稽。抗告人更以同一原因聲請再審，此部分聲請亦
有未合，因而裁定將其再審之聲請駁回，經核於法並無違誤。查
原裁定已說明抗告人係違背刑事訴訟法第四百三十四條第二項規
定，更以同一原因聲請再審，抗告意旨置原裁定明白之論述於不
顧，仍執陳詞，謂上開主張係確實之新證據云云，據以指摘原裁
定此部分不當，非有理由，應予駁回。
二、業務過失傷害部分：
按不得上訴於第三審法院之案件，其第二審法院所為裁定，不得
抗告，刑事訴訟法第四百零五條定有明文。本件抗告人因業務過
失傷害案件，聲請再審之原審法院九十二年度交上訴字第七三號
確定判決，係依刑法第二百八十四條第二項前段論處罪刑，核屬
刑事訴訟法第三百七十六條第一款不得上訴於第三審法院之案件
。原審法院既就抗告人此部分再審之聲請予以裁定，依首開條文
之規定，即屬不得抗告，抗告人仍提起抗告，自非適法，應併予
駁回。
據上論結，應依刑事訴訟法第四百十二條，裁定如主文。
中　　華　　民　　國　九十四　年　　二　　月　二十五　日
                      最高法院刑事第八庭
                          審判長法官  林　增　福
                                法官  邵　燕　玲
                                法官  張　清　埤
                                法官  陳　世　雄
                                法官  陳　朱　貴
      本件正本證明與原本無異
                                      書  記  官
中　　華　　民　　國　九十四　年　　三　　月　　二　　日
                                                Ａ
